---
title: "Covid19-México"
output: 
  html_document:
    orientation: columns
    vertical_layout: fill
    logo: logo2.png
    bootstrap_version: 4+3
    theme: cosmo
---

```{r echo=FALSE, include=FALSE}
file.create('.nojekyll')
```


```{r setup, include=FALSE}
library(foreign)
library(ggeffects)
library(jtools)
library(huxtable)
library(ggplot2)
library(haven)
library(fastDummies)
library(gganimate)

D<-read_dta("COVID19.dta")
D1<-subset(D, D$resultado==1)



D1<-dummy_cols(D1, select_columns = c("obesidad","sector","diabetes","lastWeek","embarazo","intubado","asma", "tabaquismo", "inmusupr",
                                      "hipertension","renal_cronica","cardiovascular","habla_lengua_indig", "sexo"))

D1[,51:94]<-lapply(D1[,51:94], function(x) ifelse(x==0,.000000001,1))

```

```{r echo=FALSE, include=FALSE, eval=FALSE}
Model<- glm(death ~ 1 + f_gap + f_gap2  + sector_4 + sector_6 + sector_8 + sector_9 + sector_12 + sector_11  + edad + edad2 + habla_lengua_indig_2 + obesidad_2 + cardiovascular_2 + renal_cronica_2 + tabaquismo_2 + hipertension_2 + inmusupr_2 + asma_2 + diabetes_2 + embarazo_2 + sexo_1 + lastWeek_1 + lastWeek_2 + lastWeek_3, data = D1, family = "binomial", trace = TRUE, epsilon = 1e-10)
#export_summs(Model)
```

```{r echo=FALSE}
load("Model.B")
```

## Prevalencia cruda: condiciones de salud y demográficas {.tabset} 

Esta sección muestra la proporción de fallecimientos según distintas condiciones demográficas y de salud (prevalencia cruda). Estas cifras no consideran ningún ajuste estadístico y, por tanto, no permiten concluir con confianza si cierto grupo tiene más riesgo de morir por COVID-19 que otro (<a href="https://hectornajera83.github.io/COVID19Mexico/COVID19_ws2.html"> Ver prevalencia ajustada</a>). Se recomienda leer la *Nota: Prevalencia Cruda*. 

### Padecimientos

```{r eval=T, include=FALSE, message=FALSE, warning=FALSE}
library(descr)
library(reshape2)
library(tidyr)
tab<-lapply(D1[,c("obesidad_2","diabetes_2","asma_2","tabaquismo_2","inmusupr_2","hipertension_2","renal_cronica_2","cardiovascular_2")], function(x) crosstab(x, D1$death, prop.r=TRUE))
tab1<-sapply(tab, function(x) {
     x<-x$prop.row[,2]
     x
}
)

tab1<-as.data.frame(tab1)
tab1$id<-c(0:1)
tab.m<-melt(tab1, id.vars = "id")
tab.m$label<-ifelse(tab.m$id==1,"Sin padecimiento", "Con padecimiento")
tab.m$padecimiento<-rep(c("Obesidad","Diabetes","Asma","Tabaquismo","Inmunosupresores","Hipertensión","Renal Crónica","Cardiovascular"), each=2)
```

```{r echo=FALSE, warning=FALSE, message=FALSE}
p<-ggplot(tab.m) + geom_point(aes(reorder(padecimiento,value), value*100, color=label), size=5) + 
  labs(y = "% de fallecimientos dentro del grupo", color = "Condición de padecimiento") + theme_classic() + theme(axis.text.x = element_text(angle = 90, hjust = 1), axis.title.x=element_blank(), legend.position="bottom") + scale_color_hue(l=40, c=35) + transition_states(value) + shadow_mark()
animate(p, renderer = gifski_renderer(), fps=100, end_pause = 50)
```

### Intubados

```{r echo=FALSE, include=FALSE}
intu<-crosstab(D1$intubado, D1$death, prop.r=TRUE)
intu<-as.data.frame(intu$prop.row*100)
intu<-intu[c(5:8),]
intu$Intubado<-c("Sí","No","No aplica", "Sin registro")
```

```{r echo=FALSE}
ggplot(intu) + geom_point(aes(reorder(Intubado,Freq), Freq), size=7, colour="#0099cc") + theme_classic() + labs(y="% de fallecimientos dentro del grupo", x="Intubado") + ylim(c(0,65))
```

### Sexo

```{r include=FALSE}
sexo<-crosstab(D1$sexo,D1$death,prop.r=TRUE)
```

```{r include=FALSE}
sexo<-as.data.frame(sexo$prop.row*100)
sexo<-sexo[c(3:4),]

sexo$Sexo<-ifelse(sexo$SEXO==1,"Mujer","Hombre")
```

```{r echo=FALSE}
ggplot(sexo) + geom_point(aes(reorder(Sexo,Freq), Freq), size=7, shape=18, colour="#405d27") + theme_classic() + labs(y="% de fallecimientos dentro del grupo", x="Sexo") + ylim(c(5,20))
```


### Grupo de edad

```{r include=FALSE}
library(car)
D1$g.edad<-car::recode(D1$edad, "0:10='0-10'; 11:20='11-20' ; 21:30='21-30'; 31:40='31-40'; 41:50='41-50' ; 51:60='51-60' ; 61:70='61-70' ; 71:80='71-80' ; 81:90='81-90' ; else='90+'")
edad<-crosstab(D1$g.edad,D1$death,prop.r=TRUE)
```

```{r include=FALSE}
edad<-as.data.frame(edad$prop.row*100)
edad<-edad[c(11:20),]
```

```{r echo=FALSE, message=FALSE, warning=FALSE}
library(gganimate)
library(gifski)
p<-ggplot(edad) + geom_point(aes(EDAD, Freq), size=5, shape=19, colour="#D95174") + theme_classic() + labs(y="% de fallecimientos dentro del grupo", x="Edad") +   transition_reveal(Freq)
animate(p, renderer = gifski_renderer(), fps=75, end_pause = 40)
```

### Condición indígena

```{r include=FALSE}
indigena<-crosstab(D1$habla_lengua_indig,D1$death,prop.r=TRUE)
```

```{r include=FALSE}
indigena<-as.data.frame(indigena$prop.row*100)
indigena<-indigena[c(4:5),]

indigena$Indigena<-ifelse(indigena$HABLA_LENGUA_INDIG==1,"Habla lengua indígena","No habla lengua indígena")
```

```{r echo=FALSE}
ggplot(indigena) + geom_point(aes(reorder(Indigena,Freq), Freq), size=7, shape=17, colour="#A52A2A") + theme_classic() + labs(y="% de fallecimientos dentro del grupo", x="Lengua indígena") + ylim(c(8,20))
```

### Estado residencia

```{r include=FALSE}
edo<-crosstab(D1$entidad_res,D1$death,prop.r=TRUE)
```

```{r include=FALSE}
edo<-as.data.frame(edo$prop.row*100)
edo<-edo[c(33:64),]
edo$Entidad<-c("Aguascalientes","Baja California","Baja California Sur","Campeche","Coahuila","Colima",
                      "Chiapas","Chihuahua","Ciudad de México","Durango","Guanajuato","Guerrero","Hidalgo","Jalisco",
                       "México","Michoacán", "Morelos","Nayarit","Nuevo León", "Oaxaca","Puebla","Querétaro","Quintana Roo",
                       "San Luis Potosí", "Sinaloa","Sonora", "Tabasco", "Tamaulipas","Tlaxcala","Veracruz","Yucatán", "Zacatecas")
```

```{r echo=FALSE, message=FALSE, warning=FALSE}
p<-ggplot(edo) + geom_point(aes(reorder(Entidad,Freq), Freq), size=5) + theme_classic() + labs(y="% de fallecimientos dentro del grupo", x="Entidad") +  theme(axis.text.x = element_text(angle = 90, hjust = 1), legend.position="bottom") + transition_states(Freq) + shadow_mark()
animate(p, renderer = gifski_renderer(), fps=70, end_pause = 30)
```

### Sector salud

```{r include=FALSE}
sector<-crosstab(D1$sector,D1$death,prop.r=TRUE)
```

```{r include=FALSE}
sector<-as.data.frame(sector$prop.row*100)
sector<-sector[c(16,17,18,20,21,23,24),]
sector$Institucion<-c("Estatal", "IMSS", "ISSSTE", "PEMEX", "PRIVADA", "SEMAR", "SSA")
```

```{r echo=FALSE, include=FALSE}
sector.t<-crosstab(D1$sector,D1$death,prop.r=TRUE)
sector.t<-as.data.frame(sector.t$rs)
sector.t$SECTOR<-rownames(sector.t)
sector<-merge(sector, sector.t, by="SECTOR", all.x=FALSE, sort=FALSE)
names(sector)[5]<-"Casos totales"

library(BAMMtools)

myBrks <- c(100,1000,5000,10000,20000,30000)
labels <- c()

for(idx in 1:length(myBrks)){
  labels <- c(labels, paste0(round(myBrks[idx], 1), 
                             " - ", 
                             round(myBrks[idx + 1], 1)))
}

labels <- labels[1:length(labels)-1]


sector$breaks<-cut(sector$`Casos totales` , breaks=myBrks, labels=labels, include.lowest = T)

```


```{r echo=FALSE, warning=FALSE, message=FALSE}
p<-ggplot(sector) + geom_point(aes(reorder(Institucion,Freq), Freq,  color=breaks), size=4) + theme_classic() + labs(y="% de fallecimientos dentro del grupo", x="Institución") +  theme(axis.text.x = element_text(angle = 90, hjust = 1), legend.position="bottom") + labs( color="Casos totales") +  transition_states(Freq) + shadow_mark(past =TRUE)
animate(p, renderer = gifski_renderer(), fps=80, end_pause = 30)
```

### % prevalencia de enfermedades

```{r echo=FALSE, include=FALSE}
library(ggplot2)
obesidad<-freq(D1$obesidad)
obesidad<-obesidad[1:2,]
diabetes<-freq(D1$diabetes)
diabetes<-diabetes[1:2,]
hipertension<-freq(D1$hipertension)
hipertension<-hipertension[1:2,]
cardiovascular<-freq(D1$cardiovascular)
cardiovascular<-cardiovascular[1:2,]
renal<-freq(D1$renal_cronica)
renal<-renal[1:2,]
asma<-freq(D1$asma)
asma<-asma[1:2,]
tabaquismo<-freq(D1$tabaquismo)
tabaquismo<-tabaquismo[1:2,]


table<-rbind(obesidad,diabetes,hipertension,cardiovascular,renal,asma,tabaquismo)
table<-as.data.frame(table)
table$Variable<-rep(c("Obesidad","Diabetes", "Hipertensión","Enf. Cardiovascular","Renal Crónica","Asma","Tabaquismo"), each=2)
table$Condicion<-rep(c("Sí","No"), by=6)
```

```{r echo=FALSE}
ggplot(table, aes(Percent, reorder(Variable,Percent), fill=Condicion)) + geom_bar(position="stack", stat="identity") + theme_classic() + labs(x="Porcentaje total de diagnosticados", fill="Condición", y="Condición de salud")
```

### % casos positivos por estado

```{r include=FALSE}
edo<-freq(D1$entidad_res)
edo<-as.data.frame(edo)
edo<-edo[-33,]
edo$Entidad<-c("Aguascalientes","Baja California","Baja California Sur","Campeche","Coahuila","Colima",
                      "Chiapas","Chihuahua","Ciudad de México","Durango","Guanajuato","Guerrero","Hidalgo","Jalisco",
                       "México","Michoacán", "Morelos","Nayarit","Nuevo León", "Oaxaca","Puebla","Querétaro","Quintana Roo",
                       "San Luis Potosí", "Sinaloa","Sonora", "Tabasco", "Tamaulipas","Tlaxcala","Veracruz","Yucatán", "Zacatecas")
```

```{r echo=FALSE, warning=FALSE, message=FALSE}
p<-ggplot(edo) + geom_point(aes(reorder(Entidad,Percent), Percent), size=5, color="#088A68") + theme_classic() + labs(y="% Casos diagnosticados totales", x="Entidad") +  theme(axis.text.x = element_text(angle = 90, hjust = 1), legend.position="bottom")  + ylim(c(0,35)) + transition_states(Percent) + shadow_mark()
animate(p, renderer = gifski_renderer(), fps=70, end_pause = 30)
```

### Nota: Prevalencia cruda

#### Significado e interpretación

La prevalencia cruda es la proporción de fallecimientos dentro de cada grupo poblacional. Por ejemplo, considere 100 mujeres y 100 hombres con una prevalencia cruda igual a 15% y 25%, respectivamente. Esto significa que el 25% de los hombres con el padecimiento murió. 

LIMITACIÓN: Se trata entonces de un estadístico simple, pero sin ajuste. Es decir, no considera la composición dentro de cada grupo. Por ejemplo, si dentro del grupo de hombres 90% tuviera diabetes (mientras que tan sólo el 10% de las mujeres tuviera diabetes), la prevalencia cruda no podría distinguir el efecto estadístico de la diabetes respecto a la condición de ser hombre. En otras palabras, no se puede concluir que la diferencia observada de 10% entre hombre y mujeres es por la condición de sexo *-los hombres no tienen necesariamente 10% más riesgo que las mujeres de morir-*. En este ejemplo, la diferencia se explica mayormente por diabetes que por sexo. 

Si busca hacer interpretaciones más *robustas*, se recomienda usar las **prevalencias/probabilidades ajustadas** reportadas en este mismo portal. 

Los datos se actualizan diariamente con información oficial de: https://datos.gob.mx/busca/dataset/informacion-referente-a-casos-covid-19-en-mexico




